【裁判字號】    97,交聲,2197
【裁判日期】    970808
【裁判案由】    聲明異議
【裁判全文】
臺灣臺中地方法院交通事件裁定        97年度交聲字第2197號
原處分機關  交通部公路總局臺中區監理所臺中市監理站
異議人即
受處分人    甲○○
上列異議人即受處分人因違反道路交通管理處罰條例案件，對於
交通部公路總局臺中區監理所臺中市監理站民國97年7月30日所
為之處分（裁監稽違字第裁61－GE0000000號裁決書），聲明異
議，本院裁定如下：
    主  文
異議駁回。
    理  由
一、原處分機關略以：異議人即受處分人甲○○（下稱受處分人
    ）於民國97年7月3日駕駛車牌號碼026－BWM號重型機車，在
    臺中市○○路與文心路口，遭臺中市警察局保安警察隊員警
    舉發「號牌不依規定懸掛（正面非朝正後方，以致不能立即
    明確辨識）」，違反道路交通管理處罰條例第12條第1項第7
    款，並開立中市警交字第GE0000000號舉發違反道路交通管
    理事件通知單，後經交通部公路總局臺中區監理所臺中市監
    理站機關裁處罰緩新臺幣5400元、牌照（行照）吊銷。
二、聲明異議略以：(一)、受處分人於遭臺中市警察局保安警察隊
    舉發當時曾向舉發之員警解釋，車牌為鎖死狀態，並非可轉
    動，且該名員警也以手壓方式確定，又員警以目測方式即判
    定角度大於45度角，員警係以蹲姿拍攝照片，如此方式令人
    不服。(二)、舉發通知單所適用法條為道路交通管理處罰條例
    第13條第1款，而裁決書所適用法條為同條例第12條第1項第
    7款，顯有差異。(三)、違規之重型機車為二手車，車輛之車
    體變更為前任車主所變更，本人確實不知道如此變更有違法
    之虞，亦請考量本人身份為學生，請予從輕裁決，爰聲明異
    議。
三、按已領有號牌而未懸掛或不依指定位置懸掛者，處3600元以
    上1萬800元以下罰鍰，牌照並吊銷之，道路交通管理處罰條
    例第12條第1項第7款、第2項固分別定有明文。又按車號牌
    懸掛位置，除原設有固定位置外，應依左列規定懸掛固定：
    ‧‧‧三、機器腳踏車號牌每車一面，應正面懸掛於車輛後
    端之明顯適當位置，道路交通安全規則第11條第1項第3款亦
    有明定。亦即，已領有號牌之機器腳踏車，如設有號牌固定
    位置者，即應正面懸掛於設定之固定位置，如未設有固定位
    置者，則應正面懸掛於車輛後端之明顯適當位置。違反此一
    懸掛規定者，即應依上開道路交通管理處罰條例之規定處罰
    。
四、經查：
(一)、受處分人雖辯稱：舉發員警係以目測方式判斷其車牌角度是
    否大於45度，且採證照片係以蹲姿拍攝，令人不服云云，惟
    依卷附臺中市警察局97年7月14日中市警秘字第0970051419
    號函，說明二及三：「本案經查證值勤員警略以：於97年7
    月3日16時16分許，行經本市○○路與青海路口，發現該026
    －BWM號重機車，其號牌之正面懸掛角度，上揚角度過大，
    於是攔查該車並拍照存證，證明該車號牌所懸掛位置，不能
    立即明確辨識其號牌，爰依道路交通管理處罰條例第12條第
    1 項第7款依法舉發（說明二）。查依交通部90.07.03交路
    九十字第036253號函示警方攔查時，對未設計固定位置供懸
    掛號牌之車輛，應如何稽查1案略以：『‧‧‧至號牌因故
    無法懸掛於原設計固定位置之車輛，而將號牌正面懸掛於車
    輛前後端明顯適當位置之處罰，仍宜由執勤員警依個案具體
    事實認定』。案經執勤員警向哈特佛機車經銷處商借同廠牌
    、形式懸掛K3R－232號牌，以照相比對（如后附件），顯然
    能立即明確辨識，本案違規屬實（說明三）。」，經本院審
    視卷附該比對相片及本件受處分人機車之照片，該2張均由
    臺中市警察局保安警察隊之員警以蹲姿同姿勢拍攝而成，然
    受處分人之號牌確有角度上揚過大，致不能明確辨識之情形
    。
(二)、又受處分人指摘舉發通知單上所填載之舉發違反法條與交通
    部公路總局中區監理所臺中市監理站之違反道路交通管理事
    件裁決書上之舉發違反法條顯不相同等語，惟經本院比對卷
    附之臺中市警察局舉發違反道路交通管理事件通知單及交通
    部公路總局中區監理所臺中市○○○○○道路交通管理事件
    裁決書上所填載之舉發違反法條均係「道路交通管理處罰條
    例第12條第1項第7款」，並無受處分人所指摘之情形。
(三)、末查，受舉發違反道路交通管理事件之受處罰人，認為受舉
    發之違規行為應歸責他人者，應於舉發違反道路交通管理事
    件通知單應到案日期前，檢附相關證據及應歸責人相關證明
    文件，向處罰機關告知應歸責人，處罰機關應即另行通知應
    歸責人到案依法處理，道路交通管理處罰條例第85條第1項
    前段訂有明文。則受處分人若認另有應歸責人者，本應依法
    檢附相關證據向處罰機關告知。綜上，本件受處分人依法領
    用號牌，而未將號牌懸掛於原設定之固定位置之違規行為，
    事證明確，洵堪認定。原處分機關依道路交通管理處罰條例
    第12條第1項第7款、第2項及違反道路交通管理事件統一裁
    罰基準及處理細則第43、44、67條等規定，裁處罰鍰新臺幣
    5400元，並吊銷牌照，於法核無違誤。本件受處分人之異議
    為無理由，應予駁回。
五、據上論斷，應依道路交通管理處罰條例第87條第2項，道路
    交通案件處理辦法第19條，裁定如主文。
中    華    民    國    97    年    8     月    8     日
                        臺灣臺中地方法院交通法庭
                            法  官  劉麗瑛
以上正本證明與原本無異。
如不服本裁定應於送達後5日內向本院提出抗告狀。
                            書記官  王玟
中    華    民    國    97    年    8     月    8     日


司法院資訊處製作；財團法人民間司法改革基金會備份。
